臺灣雲林地方法院簡易庭民事裁定　　　　　96年度抗字第18號
抗　告　人　甲○○
相　對　人　乙○○
　　　　　　　　　　　　之2號.
上列抗告人與相對人間拍賣抵押物事件，對於中華民國96年8 月
24日裁定提起抗告，本院裁定如下：
    主  文
抗告駁回。
抗告費用新台幣壹仟元由抗告人負擔。
    理  由
一、按扺押權人，於債權已屆清償期而未清償者，得聲請法院拍
    賣抵押物，就其賣得價金而受清償，民法第873 條第1 項定
    有定有明文。又聲請拍賣抵押物，原屬非訟事件，法院僅就
    形式為審查，因此，一般抵押權已經依法登記，並依登記之
    清償期業已屆滿而未受清償時，法院即應為許可拍賣之裁定
    。最高法院58年臺抗字第524 號判例參照。是普通抵押權與
    最高限額抵押權不同，因最高限額抵押權成立時，可不必先
    有債權存在，則於就最高限額抵押權聲請拍賣抵押物之情形
    ，須抵押權人所提出之文件經法院為形式上審查後，得確知
    有被擔保之債權存在時，始得准許拍賣抵押物。
二、抗告意旨略以：抗告人並未向相對人借貸新台幣（下同）30
    0 萬元，其以原裁定如附表所示之不動產（下稱系爭不動產
    ）設定抵押權予相對人，亦非借款之擔保，抗告人就此借貸
    法律關係之存否，正提起確認債權不存在之訴訟，並於鈞院
    審理中，相對人無法證明抵押權所擔保之債權確實存在，即
    聲請拍賣，於法不合。爰提出抗告，求為廢棄原裁定，並裁
    定駁回相對人之聲請等語。
三、經查：本件相對人主張抗告人於民國88年11月間向其借用30
    0 萬元，並以系爭不動產設定普通抵押權供擔保，然抗告人
    迄未償還借款，經相對人於96年7 月3 日以存證信函定期催
    告返還，逾期仍未清償之事實，業據其提出他項權利證明書
    、抵押權設定契約書、郵局存證信函、土地及建物登記謄本
    為證。相對人縱未提出債權證明文件供本院審酌，然因本件
    抵押權係屬普通抵押權而非最高限額抵押權，揆諸前揭說明
    ，應無礙其聲請拍賣抵押物之權利。至於抗告人對於抵押權
    所擔保債權之存否有所爭執，得另行提起訴訟以資救濟，抗
    告人據此提出抗告，容有誤會。本件相對人對於抗告人之債
    權，既已屆清償期，而未獲清償，則相對人自得聲請裁定拍
    賣抵押物。原審於審查相對人所提相關文件後，認已具備實
    行抵押權之要件，而裁定准許拍賣，於法並無不合。抗告意
    旨指摘原裁定不當，求予廢棄改判，為無理由，應予駁回。
四、據上論結，本件抗告為無理由，依非訟事件法第46條、第21
    條第2 項，民事訴訟法第495 條之1 第1 項、第449 條第1
    項、第95條、第78條，裁定如主文。
中　　華　　民　　國　　96　　年　　10　　月　　31　　日
                  民事第二庭　審判長法  官  林秋火
                                    法  官  楊欣怡
                                    法　官　吳錦佳
如不服本裁定，僅得於收受本裁定正本送達後10日內，以適用法
規顯有錯誤為理由，向本院提出再抗告狀，（須附繕本一份，並
繳納再抗告裁判費新台幣1,000元），經本院許可後始可再抗告。
中　　華　　民　　國　　96　　年　　10　　月　　31　　日
　　　　　                          書記官　林美鳳
